# 求助陈版主，子公司间合并会计分录

提问人：liuweisheng 时间：2019-06-23 19:42:37
A 公司全资子公司 BC，BC 公司实收资本分别为 20 万， 30 万，即 A 公司账面长投金额。现 B 公司 10 万现金收购 C 公司 100% 股权，C 公司持续计算的可辨认净资产份额 40 万。B 公司会计分录是 借长投40 贷现金 10 贷资本公积 30 吗？A 公司怎么处理实在不懂，谢谢老师。

回答人：chenyiwei
B 属于同一控制下合并，你的理解基本合理。
A的合并报表层面，抵销分录为：借：资本公积 30 ，贷：投资收益（A层面的处置损益） 20 ，贷：长期股权投资——C 10，通过该笔抵销分录将对C 的投资成本还原到 A 个别报表层面的初始投资成本，后续正常抵销即可。